# 请教陈版，关于集团股份支付的问题

提问人：taoye1992 时间：2018-07-28 11:35:33
请教陈版，以下问题应当如何处理？ 2017 年 6 月 1 日，A公司为其子公司B公司的 30 名高级管理人员每人授予了 10000 份股票增值权，行权条件为服务期满 3 年，授予日公允价值为 8 元/份。 2017 年 12 月 31 日，股份支付的公允价值为 10 元/份，预计无人离职。A公司个别报表于资产负债表日确认长期股权投资和相关负债 100 万元（ 10 1 30/3=100）。B公司确认资本公积和管理费用 80 万元。
2018 年 6 月 30 日，股份支付的公允价值为 12 元/份，无人离职。A公司决定取消该股份支付，并共支付 460 万元现今作为取消股份支付的补偿。A公司在当日做加速可行权处理，确认长期股权投资和相关负债 260 万元（ 30 12-100=260 万元），请问陈版： 1.A 公司取消股份支付时，支付的补偿金额 460 万元与截至取消股份支付日确认的负债金额 360 万元存在差额 100 万元，该差额在其个别报表中应当确认为管理费用还是长期股权投资？ 2.B 公司做加速行权处理时，确认资本公积 160 万元（ 30 8-80=160），截至取消日共确认资本公积 240 万元,B公司是否需要将A公司对其高管的补偿作为资本性投入确认资本公积 100 万元同时确认管理费用？ 谢谢陈版！

回答人：chenyiwei
在A公司个别报表层面，支付的补偿金额 460 万元与截至取消股份支付日确认的负债金额 360 万元存在差额 100 万元，应调整对子公司B的长期股权投资成本，相应地B应就该金额确认管理费用和资本公积。